【裁判字號】    89,瑞勞簡,1
【裁判日期】    890523
【裁判案由】    給付資遣費
【裁判全文】
臺灣基隆地方法院宣示判決筆錄  八十九年度瑞勞簡字第一號
    原      告  甲○○
    被      告  乙○○
右當事人間八十九年度瑞勞簡字第一號給付資遣費事件於中華民國八十九年五月二十
三日下午四時０分在本院民事第九法庭公開宣示判決出席職員如左：
                法      官  蔡岱霖
                法院書記官  陳淑慧
                通      譯  劉春生
朗讀案由兩造均未到
法官朗讀主文宣示判決，並諭知將判決主文、所裁判之訴訟標的及其理由要領，記載
於後：
    主    文
被告應給付原告新台幣壹拾伍萬貳仟元，及自民國八十九年二月四日起至清償日止，
按週年利率百分之五計算之利息。
訴訟費用由被告負擔。
    事實及理由要領
甲、兩造聲明及陳述要旨：
一、原告部分：原告主張其自民國八十二年六月一日起，受僱於被告在樺興幼稚園任
    廚工工作，月薪新台幣（下同）貳萬貳仟捌佰元，被告竟於八十九年二月三日，
    無正當理由亦未經相當期間之預告，將原告解僱，且拒絕支付資遣費，依勞動基
    準法第十七條之規定，原告工作期間計六年八個月，應有相當六又三分之二個月
    月薪之資遣費，爰依僱傭關係請求被告如數給付資遣費，並加計依法定利率計算
    之遲延利息。
二、被告部分：被告不爭執原告自民國八十二年六月一日起至八十九年二月三日雇用
    原告任廚工之事實，惟抗辯兩造係協議終止僱傭關係，且因原告對老師及家長不
    尊重又難溝通，故辭退原告等語。
乙、理由要領：
一、本件原告主張其自民國八十二年六月一日起，受僱於被告在樺興幼稚園任廚工工
    作，月薪貳萬貳仟捌佰元，被告於八十九年二月三日將原告解僱，並未支付資遣
    費之事實，業經提出薪資袋影本六張為證，復為被告所不爭執，並有被告提出之
    年終獎金等同意書一張、原告服務經歷證明書一張（均為影本）為證，自堪信為
    真實。
二、按勞工非有勞動基準法第十二條所列情形之一，雇主不得未經預告終止勞動契約
    ；雇主依同法第十一條各款預告勞工終止勞動契約，應依同法第十七條規定發給
    勞工資遣費，如雇主未依同法第十六條第一項規定期間預告而終止契約者，並應
    給付預告期間之工資。又按原告雖任職於被告經營之私立樺興幼稚園，然係擔任
    廚工之工作，依勞動基準法第三條規定及行政院勞工委員會台勞動一字第○五
    九六○六號函發布指定勞動基準法適用範圍，為應適用勞動基準法之業別工作者
    ，應先敘明。本件被告抗辯係經兩造之同意終止勞動契約，或因原告對老師及家
    長不尊重又難溝通，故辭退原告等語；經查：原告否認有與被告協議終止勞動契
    約之事實，又原告曾獲八十七年度台北縣幼稚教育學會表揚為資深績優人員，有
    原告提出之表揚大會手冊影本一份為證，被告空言抗辯，並未舉證以實其說，自
    難認為真實。又被告抗辯所營樺興幼稚園班級減少且工作量減少，無法再以原薪
    資雇用原告，是為原告所不爭，並表示無再為任職之意願，是有被告即雇主經營
    業務性質變更，有減少勞工之必要，又無適當工作可供安置之情形，被告未依勞
    動基準法第十六條第一項、第十一條之規定，定期間預告而終止勞動契約，原告
    依同法第十七條之規定，請求被告給付資遣費，為有理由。
三、又按勞動基準法第十七條規定：「雇主依前條終止勞動契約者，應依左列規定發
    給勞工資遣費：一、在同一雇主之事業單位繼續工作，每滿一年發給相當於一個
    月平均工資之資遣費。二、依前款計算之剩餘月數，或工作未滿一年者，以比例
    計給之。未滿一個月者以一個月計」；又同法第二條第三款前段規定平均工資，
    謂計算事由發生之當日前六個月內所得工資總額除以該期間之總日數所得之金額
    。查原告自八十二年六月一日起至八十九年二月三日止，在同一雇主即被告之事
    業單位繼續工作六年又八個月，被告終止系爭勞動契約，依上開規定應發給原告
    相當六又三分之二個月之平均工資；原告於八十九年二月三日前六個月之平均工
    資為貳萬貳仟捌佰元，有被告提出之薪資袋影本六張為證。從而，原告請求被告
    給付資遣費壹拾伍萬貳仟元，並加計自被告終止勞動契約之翌日即八十九年二月
    四日起至清償日止，按年息百分之五計算之遲延利息，為有理由，應予准許。
中      華      民      國    八十九    年      五      月    二十三    日
~B臺灣基隆地方法院瑞芳簡易庭
~B        法院書記官  陳淑慧
~B        法      官  蔡岱霖
右正本證明與原本無異。
本筆錄正本之送達，與判決正本之送達，有同一效力。
對於本件判決如有不服，應於收受送達後二十日內向本院提出上訴書狀，上訴於本院
合議庭，並按他造當事人之人數附俱繕本。
中      華      民      國    八十九    年      五      月    三十      日
~B        法院書記官  陳淑慧


司法院資訊處製作；財團法人民間司法改革基金會備份。
